Minutes et répertoires du notaire Nicolas ARMET, 29 mai 1750 - juin 1777 (étude VII)
Archives nationales
- Minutes de Nicolas ARMET, janvier 1750 - juin 1777; MC/ET/VII/274 - MC/ET/VII/434
  - Minutes. 1761, mars, mars 1761; MC/ET/VII/331
    - Rente, constitution., 31 mars 1761; MC/ET/VII/331
      Nom, qualité: (M.) Sanguin de Livry, Hippolyte (marquis, Livry), Livry.
      Profession: chef d'escadre des armées navales, Paris.
      Nom, qualité: (M.) Broutier, Francois.
    - Transport, créance., 31 mars 1761; MC/ET/VII/331
      Nom, qualité: (M.) Landier, Bernard.
      Profession: peintre vernisseur (maître), Paris.
      Nom, qualité: (M.) Jacob, Gaspard.
      Profession: batteur (me-md), Paris
  - Minutes. 1761, avril, avril 1761; MC/ET/VII/332
    - Succession, partage., 1er avril 1761; MC/ET/VII/332
    - Société, commerce de vins., 2 avril 1761; MC/ET/VII/332
      Nom, qualité: (M.) Parisot, Pierre.
      Profession: marchand de vins, Paris.
      Nom, qualité: (M.) Besancon, Pierre (bourgeois, Paris), Paris.
      Nom, qualité: (Mme ou Mlle) Trognon, Jeanne.
    - Tontine, constitution, emission 1759., 2 avril 1761; MC/ET/VII/332
      Nom, qualité: (M.) Ginisty, Pierre.
      Nom, qualité: (Mme ou Mlle) Carraque, Marie.
    - Tontine, constitution, emission 1759., 2 avril 1761; MC/ET/VII/332
      Nom, qualité: (Mme ou Mlle) Doriol, Claudine.
    - Tontine, constitution, emission 1759., 2 avril 1761; MC/ET/VII/332
      Nom, qualité: (Mme ou Mlle) Dubos, Marie Anne.
    - Tontine, constitution, emission 1759., 2 avril 1761; MC/ET/VII/332
      Nom, qualité: (M.) Mitie, Charles.
      Profession: officier d'infanterie, Nancy (Meurthe-et-Moselle)
    - Tontine, constitution, emission 1759., 2 avril 1761; MC/ET/VII/332
      Nom, qualité: (Mme ou Mlle) Leroy, Marie Francoise.
      Nom, qualité: (M.) Jarry, Louis Charles (bourgeois, Paris), Paris.
    - Tontine, constitution, emission 1759., 2 avril 1761; MC/ET/VII/332
    - Tontine, constitution, emission 1759., 2 avril 1761; MC/ET/VII/332
    - Tontine, constitution, emission 1759., 2 avril 1761; MC/ET/VII/332
      Nom, qualité: (M.) Ageron, Francois.
      Profession: horloger (maître), Paris.
      Nom, qualité: (Mme ou Mlle) Baucher, Jeanne Catherine.
    - Tontine, constitution, emission 1759., 2 avril 1761; MC/ET/VII/332
      Nom, qualité: (Mme ou Mlle) Papillon, Charlotte Francoise.
      Nom, qualité: (M.) Dumas, Pierre.
    - Tontine, constitution, emission 1759., 2 avril 1761; MC/ET/VII/332
    - Tontine, constitution, emission 1759., 2 avril 1761; MC/ET/VII/332
    - Tontine, constitution, emission 1759., 2 avril 1761; MC/ET/VII/332
      Nom, qualité: (M.) La Housse de Breteuil, Oudart Jacques.
    - Tontine, constitution, emission 1759., 2 avril 1761; MC/ET/VII/332
      Nom, qualité: (M.) Defays, Joseph Nicolas.
      Profession: conseiller à la cour des aides, Paris
    - Tontine, constitution, emission 1759., 2 avril 1761; MC/ET/VII/332
      Nom, qualité: (M.) Huin, Jean.
      Profession: menuisier (maître), Paris
    - Tontine, constitution, emission 1759., 2 avril 1761; MC/ET/VII/332
      Nom, qualité: (M.) Rogier de La Marbeliere, Claude Jean.
    - Tontine, constitution, emission 1759., 2 avril 1761; MC/ET/VII/332
    - Tontine, constitution, emission 1759., 2 avril 1761; MC/ET/VII/332
    - Tontine, constitution, emission 1759., 2 avril 1761; MC/ET/VII/332
      Profession: quartinier, Paris
    - Tontine, constitution, emission 1759., 2 avril 1761; MC/ET/VII/332
    - Tontine, constitution, emission 1759., 2 avril 1761; MC/ET/VII/332
      Nom, qualité: (Mme ou Mlle) Lechenetier, Jeanne Marguerite.
      Nom, qualité: (M.) Maillart, Adrien.
    - Tontine, constitution, emission 1759., 2 avril 1761; MC/ET/VII/332
    - Tontine, constitution, emission 1759., 2 avril 1761; MC/ET/VII/332
    - Tontine, constitution, emission 1759., 2 avril 1761; MC/ET/VII/332
    - Tontine, constitution, emission 1759., 2 avril 1761; MC/ET/VII/332
    - Tontine, constitution, emission 1759., 2 avril 1761; MC/ET/VII/332
      Nom, qualité: (M.) Larivoire de, Pierre Denis.
    - Tontine, constitution, emission 1759., 2 avril 1761; MC/ET/VII/332
      Nom, qualité: (M.) Cappe, Nicolas.
      Profession: prêtre, Paris
    - Tontine, constitution, emission 1759., 2 avril 1761; MC/ET/VII/332
    - Tontine, constitution, emission 1759., 2 avril 1761; MC/ET/VII/332
    - Tontine, constitution, emission 1759., 2 avril 1761; MC/ET/VII/332
    - Tontine, constitution, emission 1759., 2 avril 1761; MC/ET/VII/332
      Nom, qualité: (Mme ou Mlle) Sageot, Marie.
      Nom, qualité: (M.) Balingan, Antoine (bourgeois, Paris), Paris.
    - Tontine, constitution, emission 1759., 2 avril 1761; MC/ET/VII/332
      Nom, qualité: (M.) Torrent, Claude.
      Profession: avocat au parlement, directeur des plombs lamines, Paris
    - Tontine, constitution, emission 1759., 2 avril 1761; MC/ET/VII/332
      Nom, qualité: (M.) Bignot, Etienne (bourgeois, Paris), Paris.
    - Tontine, constitution, emission 1759., 2 avril 1761; MC/ET/VII/332
    - Tontine, constitution, emission 1759., 2 avril 1761; MC/ET/VII/332
    - Tontine, constitution, emission 1759., 2 avril 1761; MC/ET/VII/332
    - Tontine, constitution, emission 1759., 2 avril 1761; MC/ET/VII/332
    - Tontine, constitution, emission 1759., 2 avril 1761; MC/ET/VII/332
    - Tontine, constitution, emission 1759., 2 avril 1761; MC/ET/VII/332
    - Tontine, constitution, emission 1759., 2 avril 1761; MC/ET/VII/332
    - Tontine, constitution, emission 1759., 2 avril 1761; MC/ET/VII/332
    - Tontine, constitution, emission 1759., 2 avril 1761; MC/ET/VII/332
    - Tontine, constitution, emission 1759., 2 avril 1761; MC/ET/VII/332
    - Tontine, constitution, emission 1759., 2 avril 1761; MC/ET/VII/332
    - Succession, compte., 2 avril 1761; MC/ET/VII/332
      Nom, qualité: (Mme ou Mlle) Lastic de, Elisabeth.
      Nom, qualité: (M.) Perusse Descars de Montal de, Joseph Bonaventure Polycarpe (marquis, Montal), Montal.
    - Procuration rente publique, dépôt., 2 avril 1761; MC/ET/VII/332
      Nom, qualité: (M.) Devesde, Pierre.
      Profession: directeur general des vivres d'alsace, Strasbourg (Bas-Rhin).
    - Notoriété, prenoms., 2 avril 1761; MC/ET/VII/332
      Nom, qualité: (Mme ou Mlle) Gendron, Marie Louise Luce.
      Nom, qualité: (M.) Linguet, Robert Hubert.
      Profession: medecin
    - Tontine, constitution, emission 1759., 3 avril 1761; MC/ET/VII/332
    - Profession religieuse., 3 avril 1761; MC/ET/VII/332
      Nom, qualité: (Mme ou Mlle) Pelard Dite Sainte-Julie, Nicole.
      Profession: religieuse, Paris, Couvent de la Congregation de Notre-Dame
    - Tontine, constitution, emission 1759., 3 avril 1761; MC/ET/VII/332
      Nom, qualité: (M.) Freret, Vincent.
      Profession: marchand, Rouen (Seine-Maritime)
    - Tontine, constitution, emission 1759., 3 avril 1761; MC/ET/VII/332
      Nom, qualité: (Mme ou Mlle) Reconseille de, Genevieve.
    - Tontine, constitution, emission 1759., 3 avril 1761; MC/ET/VII/332
      Nom, qualité: (Mme ou Mlle) Dufour, Marie Poncette.
    - Tontine, constitution, emission 1759., 3 avril 1761; MC/ET/VII/332
      Nom, qualité: (M.) Labbe, Charles Ferry.
    - Tontine, constitution, emission 1759., 3 avril 1761; MC/ET/VII/332
      Nom, qualité: (M.) Cassebois, Edme (bourgeois, Paris), Paris
    - Tontine, constitution, emission 1759., 3 avril 1761; MC/ET/VII/332
    - Tontine, constitution, emission 1759., 3 avril 1761; MC/ET/VII/332
      Nom, qualité: (M.) Talbot, Nicolas.
    - Tontine, constitution, emission 1759., 3 avril 1761; MC/ET/VII/332
      Nom, qualité: (Mme ou Mlle) Lequay, Catherine.
    - Tontine, constitution, emission 1759., 3 avril 1761; MC/ET/VII/332
    - Tontine, constitution, emission 1759., 3 avril 1761; MC/ET/VII/332
      Nom, qualité: (M.) Audin, Jean.
      Profession: limonadier, Paris
    - Tontine, constitution, emission 1759., 3 avril 1761; MC/ET/VII/332
      Nom, qualité: (M.) Freret, Louis Georges.
    - Tontine, constitution, emission 1759., 3 avril 1761; MC/ET/VII/332
      Nom, qualité: (M.) Cavegn Dit Caveingn, Jacques (bourgeois, Paris), Paris
    - Tontine, constitution, emission 1759., 3 avril 1761; MC/ET/VII/332
      Nom, qualité: (M.) Tiollier, Claude Melchior.
      Profession: religieux dominicain, Gonesse (Val-d'Oise)
    - Tontine, constitution, emission 1759., 3 avril 1761; MC/ET/VII/332
      Nom, qualité: (M.) Lamartiniere de, Rene Patrice Michel.
      Profession: tanneur hongroyeur (cpn), Paris
    - Tontine, constitution, emission 1759., 3 avril 1761; MC/ET/VII/332
      Nom, qualité: (M.) Dufour, Jean Baptiste.
    - Tontine, constitution, emission 1759., 3 avril 1761; MC/ET/VII/332
    - Tontine, constitution, emission 1759., 3 avril 1761; MC/ET/VII/332
    - Tontine, constitution, emission 1759., 3 avril 1761; MC/ET/VII/332
      Nom, qualité: (M.) Pandin de Romefort de Boisgrand, Charles.
      Profession: capitaine d'infanterie (ancien), Paris
    - Tontine, constitution, emission 1759., 3 avril 1761; MC/ET/VII/332
      Nom, qualité: (Mme ou Mlle) Chalais de, Marie Catherine.
      Nom, qualité: (M.) Louche de, Joseph.
      Profession: officier d'infanterie (ancien), Paris
    - Tontine, constitution, emission 1759., 3 avril 1761; MC/ET/VII/332
      Nom, qualité: (M.) Montpezat de, Gerard Francois Michel.
      Profession: conseiller au grand conseil, Paris
    - Tontine, constitution, emission 1759., 3 avril 1761; MC/ET/VII/332
      Nom, qualité: (Mme ou Mlle) Poupart, Madeleine Suzanne.
      Nom, qualité: (M.) Bouzige de La Coste, Pierre.
      Profession: négociant
    - Tontine, constitution, emission 1759., 3 avril 1761; MC/ET/VII/332
      Nom, qualité: (Mme ou Mlle) Arlaud, Angelique.
      Profession: Saint-Germain-en-Laye (Yvelines).
      Nom, qualité: (M.) Lourdet Ferdinand, Antoine.
      Nom, qualité: (M.) Daguesseau.
      Profession: chancelier
    - Tontine, constitution, emission 1759., 3 avril 1761; MC/ET/VII/332
      Nom, qualité: (Mme ou Mlle) Frarin, Marie Barbe.
      Nom, qualité: (M.) Vige de Drouilly de, Jean Baptiste (bourgeois, Paris), Paris
    - Tontine, constitution, emission 1759., 3 avril 1761; MC/ET/VII/332
      Nom, qualité: (M.) Cottin, Henri Daniel.
      Profession: négociant, Saint-Quentin (Aisne).
      Nom, qualité: (Mme ou Mlle) Poupart, Marie Anne.
    - Tontine, constitution, emission 1759., 3 avril 1761; MC/ET/VII/332
      Nom, qualité: (Mme ou Mlle) Maufroid, Marie Francoise.
    - Tontine, constitution, emission 1759., 3 avril 1761; MC/ET/VII/332
      Nom, qualité: (M.) Lesserteur, Anne.
      Profession: Mareil-Marly (Yvelines)
    - Tontine, constitution, emission 1759., 3 avril 1761; MC/ET/VII/332
      Profession: batteur d'or (maître), Paris
    - Tontine, constitution, emission 1759., 3 avril 1761; MC/ET/VII/332
      Nom, qualité: (M.) Rondu, Jean.
      Profession: cocher, Paris.
      Nom, qualité: (M.) Du Chatelet (marquis).
    - Tontine, constitution, emission 1759., 3 avril 1761; MC/ET/VII/332
    - Tontine, constitution, emission 1759., 3 avril 1761; MC/ET/VII/332
      Nom, qualité: (Mme ou Mlle) Jobin, Perrine.
    - Tontine, constitution, emission 1759., 3 avril 1761; MC/ET/VII/332
      Nom, qualité: (M.) Alsteen, Pierre Paul Toussaint.
      Profession: religieux dominicain
    - Tontine, constitution, emission 1759., 3 avril 1761; MC/ET/VII/332
      Nom, qualité: (M.) Lespine de, Pierre Auguste.
      Profession: huissier au Châtelet, Paris
    - Tontine, constitution, emission 1759., 3 avril 1761; MC/ET/VII/332
      Nom, qualité: (M.) Fabre, Joseph.
    - Tontine, constitution, emission 1759., 3 avril 1761; MC/ET/VII/332
    - Tontine, constitution, emission 1759., 3 avril 1761; MC/ET/VII/332
      Nom, qualité: (M.) Gaulier, Emmanuel Maurice Louis.
      Profession: garde de la porte du roi (ancien), Paris
    - Tontine, constitution, emission 1759., 3 avril 1761; MC/ET/VII/332
      Nom, qualité: (M.) Bordel Blondel, Louis Nicolas (bourgeois, Paris), Paris
    - Tontine, constitution, emission 1759., 3 avril 1761; MC/ET/VII/332
      Nom, qualité: (Mme ou Mlle) Bourgeois Dite Bourgois, Jeanne.
    - Tontine, constitution, emission 1759., 3 avril 1761; MC/ET/VII/332
    - Tontine, constitution, emission 1759., 3 avril 1761; MC/ET/VII/332
    - Tontine, constitution, emission 1759., 3 avril 1761; MC/ET/VII/332
      Nom, qualité: (M.) Denesde, Pierre.
      Profession: directeur general des vivres d'alsace, Strasbourg (Bas-Rhin)
    - Tontine, constitution, emission 1759., 3 avril 1761; MC/ET/VII/332
      Nom, qualité: (Mme ou Mlle) Gomme, Louise
    - Tontine, constitution, emission 1759., 3 avril 1761; MC/ET/VII/332
      Nom, qualité: (Mme ou Mlle) Pierre, Helene
    - Tontine, constitution, emission 1759., 3 avril 1761; MC/ET/VII/332
    - Tontine, constitution, emission 1759., 3 avril 1761; MC/ET/VII/332
      Nom, qualité: (M.) Routhonnet, Charles Louis Sylvain.
      Profession: curé, Saint-Denis (Seine-Saint-Denis), paroisse Saint-Michel
    - Tontine, constitution, emission 1759., 3 avril 1761; MC/ET/VII/332
      Nom, qualité: (Mme ou Mlle) Richard, Francoise.
      Profession: Redon (Ille-et-Vilaine).
      Nom, qualité: (M.) Longchesnejean, Julien.
      Profession: négociant, Redon (Ille-et-Vilaine)
    - Tontine, constitution, emission 1759., 3 avril 1761; MC/ET/VII/332
      Nom, qualité: (Mme ou Mlle) Conzay, Jeanne.
      Nom, qualité: (M.) Dumoustier de Vatre, Alexandre Louis.
    - Tontine, constitution, emission 1759., 3 avril 1761; MC/ET/VII/332
      Nom, qualité: (Mme ou Mlle) Estiard, Marie Louise
    - Succession, notoriété., 4 avril 1761; MC/ET/VII/332
      Nom, qualité: (Mme ou Mlle) Menevreulle, Marie Therese.
      Nom, qualité: (M.) Yart, Charles Jean.
      Profession: tireur d'or (ouvrier), Paris
    - Rente sur le roi, transport, aides et gabelles emission 1720., 5 avril 1761; MC/ET/VII/332
      Profession: colonel de dragons, Paris.
      Nom, qualité: (M.) Rollan, Philippe.
    - Apprentissage, métier boulanger., 6 avril 1761; MC/ET/VII/332
      Nom, qualité: (M.) Duplant, Antoine.
      Nom, qualité: (M.) Chiquerille, Antoine Augustin.
    - Bail, maison, Paris (Paris) rue des Fosses-Montmartre., 6 avril 1761; MC/ET/VII/332
      Nom, qualité: (M.) Almaric de Brehant, Bihy.
      Profession: chambellan du roi de pologne, Paris.
      Nom, qualité: (M.) Paignon, Jean Baptiste.
    - Rente, constitution., 6 avril 1761; MC/ET/VII/332
      Nom, qualité: (M.) Catherine, Jacques.
      Profession: cocher de place, Paris.
      Nom, qualité: (M.) Noel, Pierre.
      Profession: gagne-denier, Paris
    - Bail, appartement, Paris (Paris) rue Beaubourg., 7 avril 1761; MC/ET/VII/332
      Nom, qualité: (M.) Salles de Salinelle Dufezq, Jacques.
      Nom, qualité: (M.) Lenoir, Isaac Nicolas.
    - Procuration rente publique., 8 avril 1761; MC/ET/VII/332
      Nom, qualité: (Mme ou Mlle) Aumont D' Aumont, Marie Louise.
      Nom, qualité: (M.) Lenormand, Pierre Jacques.
      Nom, qualité: (M.) Poinsinet, Henri Marie.
      Profession: agent d'affaires, Paris.
      Relations: au service de l'intervenant 4.
      Nom, qualité: (M.) Orleans D' (duc)
    - Procuration générale., 8 avril 1761; MC/ET/VII/332
      Nom, qualité: (M.) Duche, Philippe.
      Nom, qualité: (M.) Burgaud Dubouchaud.
      Profession: Ile-A-Vache (saint-domingue)
    - Mariage., 8 avril 1761; MC/ET/VII/332
      Nom, qualité: (M.) Leroy, Toussaint.
      Nom, qualité: (M.) Leroy, Francois.
      Profession: manouvrier, Manchecourt (Loiret), Juvau.
      Nom, qualité: (Mme ou Mlle) Pommeray, Marie Marguerite.
      Nom, qualité: (M.) Pommeray, Antoine.
      Profession: maitre d'ecole, Senlis (Oise)
    - Procuration générale., 9 avril 1761; MC/ET/VII/332
      Nom, qualité: (M.) Auger, Louis.
      Nom, qualité: (M.) Portebled, Jacques.
    - Procuration rente publique, dépôt., 10 avril 1761; MC/ET/VII/332
      Nom, qualité: (M.) Boyville de, Jean Abraham.
      Profession: marchand, Alencon (Orne).
      Nom, qualité: (M.) Houssemaine, Guillaume.
    - Notoriété, nom., 10 avril 1761; MC/ET/VII/332
    - Procuration rente publique, dépôt., 11 avril 1761; MC/ET/VII/332
      Nom, qualité: (M.) Flocard, Jacob Ignace.
      Profession: secrétaire de l'intendance d'alsace, Strasbourg (Bas-Rhin).
    - Bail, boutique, appartement, Paris (Paris) rue de la Monnaie., 11 avril 1761; MC/ET/VII/332
      Nom, qualité: (Mme ou Mlle) Gentil, Francoise.
      Nom, qualité: (M.) Vanier, Marin.
      Profession: limonadier (marchand), Paris.
      Nom, qualité: (M.) Dumouchel, Louis.
    - Procuration générale, dépôt., 11 avril 1761; MC/ET/VII/332
      Nom, qualité: (M.) Pointel de La Briantais, Mace Joseph (bourgeois, Paris), Paris.
      Profession: garde magasin des vivres et fourrages, Oleron (ile d') (Charente-Maritime).
      Nom, qualité: (M.) Belange, Alexis Francois.
      Profession: huissier à la chambre des comptes, Paris
    - Reconnaissance., 11 avril 1761; MC/ET/VII/332
      Nom, qualité: (Mme ou Mlle) Lavoisiee, Marie Catherine.
      Nom, qualité: (M.) Douce, Pierre Louis Montant.
      reconnaissance
    - Procuration rente publique, dépôt., 13 avril 1761; MC/ET/VII/332
      Nom, qualité: (M.) Reynaud, Jean Joseph.
      Profession: garde_magasin des vivres, Strasbourg (Bas-Rhin).
      Nom, qualité: (M.) Vallet, Antoine (bourgeois, Paris), Paris
    - Obligation., 13 avril 1761; MC/ET/VII/332
      Nom, qualité: (M.) Roty, Pierre Julien.
      Profession: trompette des gendarmes de la garde, Pontoise (Val-d'Oise).
      Nom, qualité: (Mme ou Mlle) Parmentier, Marie Joseph.
      Profession: Pontoise (Val-d'Oise).
      Nom, qualité: (M.) Bacler, Pierre Barthelemy.
      Profession: négociant, Arras (Pas-de-Calais)
    - Vente, vigne, Passy (Paris)., 13 avril 1761; MC/ET/VII/332
      Nom, qualité: (Mme ou Mlle) Ollivier, Marie Claude.
      Nom, qualité: (M.) Toursaint, Nicolas.
      Nom, qualité: (M.) Delisle, Jean Baptiste.
      Profession: marchand de vin, Paris, Passy
    - Bail, cession, maison, Paris (Paris) place de l'Estrapade., 13 avril 1761; MC/ET/VII/332
      Nom, qualité: (Mme ou Mlle) Lhuissier, Marie Jeanne Madeleine.
      Nom, qualité: (M.) Fleury, Edme.
      Nom, qualité: (M.) Bernard, Philippe Antoine.
      Nom, qualité: (Mme ou Mlle) Lhuissier, Elisabeth Bonne.
    - Apprentissage, métier boulanger., 13 avril 1761; MC/ET/VII/332
      Nom, qualité: (M.) Beaujean, Simon.
      Profession: boulanger, Paris.
      Nom, qualité: (M.) Landras, Pierre.
    - Obligation concernant Julien Pierre, trompette des gendarmes de la garde du roi, demeurant à Pontoise., 13 avril 1761; MC/ET/VII/332
      obligation; musicien; Pierre, Julien; Pontoise (Val-d'Oise)
    - Testament., 15 avril 1761; MC/ET/VII/332
    - Inventaire après décès., 15 avril 1761; MC/ET/VII/332
      Nom, qualité: (Mme ou Mlle) Leger, Marie Madeleine Gasparde.
    - Mainlevée., 16 avril 1761; MC/ET/VII/332
      Nom, qualité: (M.) Betin, Jacques Louis.
      Nom, qualité: (M.) Benoist, Louis Charles.
    - Succession, partage., 16 avril 1761; MC/ET/VII/332
      Nom, qualité: (M.) Hue, Michel (bourgeois, Paris), Paris.
    - Apprentissage, métier boulanger., 16 avril 1761; MC/ET/VII/332
      Nom, qualité: (M.) Prique, Joseph.
      Nom, qualité: (M.) Hersin, Charles.
    - Consentement., 16 avril 1761; MC/ET/VII/332
      Profession: curé, Saint-Jean-les-Deux-Jumeaux (Seine-et-Marne).
      Profession: officier de fourriere de la maison du roi
    - Succession, compte., 16 avril 1761; MC/ET/VII/332
      Nom, qualité: (M.) Bimont, Louis.
      Profession: chirurgien (maître), Paris
    - Tontine, constitution, emission 1759., 17 avril 1761; MC/ET/VII/332
      Nom, qualité: (M.) Marion, Louis Francois.
    - Procuration rente publique., 17 avril 1761; MC/ET/VII/332
      Profession: prêtre, Paris.
    - Procuration rente publique., 17 avril 1761; MC/ET/VII/332
    - Procuration rente publique., 17 avril 1761; MC/ET/VII/332
    - Procuration rente publique., 17 avril 1761; MC/ET/VII/332
    - Procuration rente publique., 17 avril 1761; MC/ET/VII/332
    - Procuration rente publique., 17 avril 1761; MC/ET/VII/332
    - Procuration rente publique., 17 avril 1761; MC/ET/VII/332
    - Procuration rente publique., 17 avril 1761; MC/ET/VII/332
    - Procuration rente publique., 17 avril 1761; MC/ET/VII/332
    - Procuration rente publique., 17 avril 1761; MC/ET/VII/332
    - Procuration rente publique, dépôt., 17 avril 1761; MC/ET/VII/332
      Nom, qualité: (Mme ou Mlle) Marest, Marie Jeanne.
      Profession: religieuse, Boullarre (Oise), Collinance,couvent Notre-Dame.
      Nom, qualité: (Mme ou Mlle) Loyaute, Marie Madeleine.
    - Tontine, constitution, emission 1759., 17 avril 1761; MC/ET/VII/332
    - Tontine, constitution, emission 1759., 17 avril 1761; MC/ET/VII/332
      Profession: chandelier (ancien marchand), Paris
    - Société, transport d'intérêts, manufacture de velours et draps de coton, Rouen (Seine-Maritime)., 17 avril 1761; MC/ET/VII/332
      Profession: quartinier, Paris.
      Nom, qualité: (M.) Boutray, Jacques Simon.
    - Tontine, constitution, emission 1759., 17 avril 1761; MC/ET/VII/332
    - Tontine, constitution, emission 1759., 17 avril 1761; MC/ET/VII/332
      Nom, qualité: (M.) Gaignon, Jean (bourgeois, Paris), Paris
    - Tontine, constitution, emission 1759., 17 avril 1761; MC/ET/VII/332
      Nom, qualité: (Mme ou Mlle) Dessonne Dite Desaunay, Perrine.
      Nom, qualité: (M.) Papin, Jean.
      Profession: marchand d'ardoises pour la provision, Paris
    - Procuration rente publique., 18 avril 1761; MC/ET/VII/332
      Nom, qualité: (M.) Raye, Nicolas (bourgeois, Paris), Paris
    - Société, transport d'intérêts, mines de basse bretagne., 18 avril 1761; MC/ET/VII/332
      Nom, qualité: (M.) Castelle, Jacques Gabriel.
      Nom, qualité: (M.) Gourdain, Jean Felix.
      Profession: secrétaire des conseils du roi, Paris
    - Société, mines de basse bretagne., 18 avril 1761; MC/ET/VII/332
      Profession: secrétaire des conseils du roi, Paris.
    - Quittance., 18 avril 1761; MC/ET/VII/332
    - Procuration rente publique., 18 avril 1761; MC/ET/VII/332
    - Procuration en blanc, arrerages de rentes publiques., 19 avril 1761; MC/ET/VII/332
      Nom, qualité: (M.) Rohan de Montauban, Charles (prince, Montauban), Montauban.
      Profession: lieutenant general des armées, Paris
    - Quittance., 19 avril 1761; MC/ET/VII/332
      Nom, qualité: (M.) Caux de Montlibert de, Philippe Francois.
      Nom, qualité: (M.) Villaut, Francois Guillaume.
    - Vente, maison, Acy-en-Multien (Oise)., 20 avril 1761; MC/ET/VII/332
      Nom, qualité: (M.) Charpanter, Jean.
      Profession: menuisier, Saint-Germain-en-Laye (Yvelines).
      Nom, qualité: (M.) Brisslot, Poncelet.
      Profession: serrurier, Paris.
      Nom, qualité: (Mme ou Mlle) Goisson, Marguerite.
    - Procuration rente publique., 21 avril 1761; MC/ET/VII/332
      Nom, qualité: (M.) Cadot, Louis Pierre.
    - Société, transport d'intérêts, mines de basse bretagne., 22 avril 1761; MC/ET/VII/332
      Nom, qualité: (M.) Lecamus, Louis.
      Nom, qualité: (M.) Lecarpentier, Jean.
      Profession: officier monnayeur pour le roi, Rouen (Seine-Maritime)
    - Procuration générale, dépôt., 23 avril 1761; MC/ET/VII/332
      Nom, qualité: (Mme ou Mlle) Dumeur, Anne.
      Nom, qualité: (M.) La Pommeraye de, Louis Henri Gauthier.
    - Succession, notoriété., 23 avril 1761; MC/ET/VII/332
      Profession: concierge, Suresnes (Hauts-de-Seine), chateau
    - Procuration rente publique, dépôt., 24 avril 1761; MC/ET/VII/332
      Nom: Couvent de Notre-Dame et Saint-Nicolas D' Hermieres.
      Profession: Hermieres (Seine-et-Marne).
      Nom, qualité: (M.) Vigor, Etienne.
      Profession: chanoine regulier, Villeneuve-Saint-Denis (Seine-et-Marne), Hermieres